【裁判字號】    96,訴,1440
【裁判日期】    970131
【裁判案由】    違反毒品危害防制條例
【裁判全文】
臺灣屏東地方法院刑事判決              96年度訴字第1440號
公  訴  人  臺灣屏東地方法院檢察署檢察官
被      告  甲○○
上列被告因違反毒品危害防制條例案件，經檢察官提起公訴（96
年度毒偵字第2150號），被告於準備程序中就被訴事實為有罪之
陳述，經本院合議庭裁定改以簡式審判程序審理，判決如下：
    主  文
甲○○施用第一級毒品，累犯，處有期徒刑壹年；扣案之海洛因
壹包（驗後淨重零點零伍貳公克）沒收銷燬之；扣案之注射針筒
壹支沒收。
    事  實
一、甲○○前於民國94年間因施用毒品案件，經本院以94年度毒
    聲字第420 號裁定送臺灣屏東看守所附設勒戒處所觀察、勒
    戒後，認無繼續施用毒品之傾向，而經臺灣屏東地方法院檢
    察署檢察官於94年8 月10日以94年度毒偵字第1816號為不起
    訴處分確定，並於同日釋放出所。又於95年間因施用毒品案
    件，經本院以95年度訴字第292 號判決判處有期徒刑10月確
    定，嗣於96年5 月31日執行完畢出監。
二、詎甲○○仍不知戒除毒癮，竟於觀察勒戒、刑事科刑處罰執
    行完畢釋放後5 年內，基於施用第一級毒品海洛因之犯意，
    於96年10月28日4 時許，在其位於屏東縣東港鎮○○路279
    號工作處所即紅橋男女指油壓店內，以將海洛因摻水混合後
    置入針筒，以注射之方式施用第一級毒品海洛因1 次；嗣於
    96年10月29日20時30分許，為警持搜索票在上開地點執行搜
    索時查獲，並於2 樓廁所內扣得其所有之第一級毒品海洛因
    1 包（驗前淨重0.063 公克，驗後淨重0.052 公克）及供其
    施用海洛因所用之注射針筒1 支（起訴書漏未記載）。
三、案經高雄市政府警察局楠梓分局報告臺灣屏東地方法院檢察
    署檢察官偵查起訴。
    理  由
一、本案被告甲○○所犯為死刑、無刑徒刑或最輕本刑為3 年以
    上有期徒刑以外之罪，其於準備程序中就被訴事實為有罪之
    陳述，經法官告知簡式審判程序之旨，並聽取公訴人之意見
    後，依刑事訴訟法第273 條之1 第1 項規定，裁定由受命法
    官獨任進行簡式審判程序，合先敘明。
二、上開事實，業據被告甲○○於本院審理時坦承不諱，且被告
    為警查獲時採尿送驗結果，呈嗎啡（即海洛因水解後之反應
    ）之陽性反應，有高雄市立凱旋醫院96年11月5 日濫用藥物
    尿液檢驗報告1 紙在卷可證（見96年度毒偵字第2150號卷第
    12頁）。又有白色粉末1 包及注射針筒1 支扣案足憑；上述
    白色粉末1 包（驗前淨重0.063 公克，驗後淨重0.052 公克
    ），經送高雄市立凱旋醫院鑑驗結果含第一級毒品海洛因成
    分，有該院96年12月24日高市凱醫驗字第5816號濫用藥物成
    品檢驗鑑定書在卷可佐（見本院卷第17頁）。上述鑑驗結果
    ，均係檢驗機關本於專業知識及以精密儀器或科學檢驗方法
    所得之結論，自可憑信，足見被告自白與事實相符，堪以採
    信。被告前於94年間因施用毒品案件，經本院以94年度毒聲
    字第420 號裁定送臺灣屏東看守所附設勒戒處所觀察、勒戒
    後，認無繼續施用毒品之傾向，而經臺灣屏東地方法院檢察
    署檢察官於94年8 月10日以94年度毒偵字第1816號為不起訴
    處分確定，並於同日釋放出所，有臺灣屏東地方法院檢察署
    刑案資料查註紀錄表及臺灣高等法院被告前案紀錄表各1 份
    在卷可參。從而，本件事證明確，被告經觀察勒戒執行完畢
    釋放後，5 年內再犯本件施用毒品之犯行堪予認定。
三、查海洛因屬毒品危害防制條例第2 條第2 項第1 款所稱之第
    一級毒品，不得持有、施用，被告竟持以施用，核其所為，
    係犯同條例第10條第1 項之施用第一級毒品罪。其施用前持
    有海洛因之低度行為，應為施用之高度行為所吸收，不另論
    罪。查被告前於95年間因施用毒品案件，經本院以95年度訴
    字第292 號判決判處有期徒刑10月確定，嗣於96年5 月31日
    執行完畢出監之乙節，有臺灣屏東地方法院檢察署刑案資料
    查註紀錄表及臺灣高等法院被告前案紀錄表各1 份在卷可按
    ，其受有期徒刑之執行完畢後，5 年之內故意再犯有期徒刑
    以上之罪，為累犯，應依刑法第47條第1 項之規定加重其刑
    。爰審酌被告素行非佳，此有卷附之臺灣高等法院被告前案
    紀錄表1 份可參，且被告經觀察勒戒及刑事科刑處罰後，仍
    未能戒除毒癮，顯見其無戒毒悔改之意，惟念其施用毒品乃
    自戕行為，及其施用毒品之次數僅1 次，犯罪後坦認犯行，
    態度尚稱良好等一切情狀，量處如主文所示之刑。扣案之白
    色粉末1 包（驗前淨重0.063 公克，驗後淨重0.052 公克）
    ，為第一級毒品海洛因，已如前述，應依毒品危害防制條例
    第18條第1 項前段規定沒收銷燬之。扣案注射針筒1 支，為
    被告所有供施用第一級毒品海洛因之用，業據其供明在卷（
    見警卷第5 頁），應依刑法第38條第1 項第2 款併予宣告沒
    收之。
據上論斷，應依刑事訴訟法第273 條之1 第1 項、第299 條第1
項前段，毒品危害防制條例第10條第1 項、第18條第1 項前段，
刑法第11條、第47條第1 項、第38條第1 項第2 款，判決如主文
。
本案經檢察官顏珮珊到庭執行職務
中    華    民    國    97    年    1     月    31    日
                  刑事第二庭    法  官  陳海寧
以上正本證明與原本無異。
如不服本判決應於收受本判決送達後10日內向本院提出上訴書狀
，其未敘述上訴理由者，並得於提起上訴後10日內向本院補提理
由書狀（均須按他造當事人之人數附繕本）「切勿逕送上級法院
」
中    華    民    國    97    年    2     月    14    日
                                書記官  馮得弟
附錄本案論罪科刑法條
毒品危害防制條例第10條
施用第一級毒品者，處 6 月以上 5 年以下有期徒刑。
施用第二級毒品者，處 3 年以下有期徒刑。


司法院資訊處製作；財團法人民間司法改革基金會備份。
